【裁判字號】    95,易,525
【裁判日期】    950718
【裁判案由】    竊盜
【裁判全文】
臺灣臺南地方法院刑事判決               95年度易字第525號
公  訴  人  臺灣臺南地方法院檢察署檢察官
被      告  己○○
上列被告因竊盜案件，經檢察官提起公訴（95年度偵字第1629號
）及移送併案審理（95年度偵字第8575號、第7092號、第6707號
），本院判決如下：
    主  文
己○○連續攜帶凶器竊盜，處有期徒刑柒月。扣案斜口鉗壹支沒
收。
    事  實
一、己○○於民國94年間，因犯竊盜案件，經本院以94年度簡字
    第2867號判處拘役十日，於94年12月25日確定，嗣於95年2
    月7日易科罰金執行完畢（就本件不構成累犯）。
二、詎己○○仍不知悔改，竟基於意圖為自己不法之所有之概括
    犯意，連續為下列犯行：
  (一)於95年1月7日下午1時20分許，攜帶其所有，且客觀上足以
    對人之生命、身體、安全構成威脅，具有行兇危險性之斜口
    鉗一支，騎乘TR3─151號輕機車至臺南縣新化鎮○○路652
    之1號檳榔攤外，持上開斜口鉗竊取乙○○所有之家用電線
    一批（重一公斤，價值約新台幣（下同）四百元），得手後
    置放於前揭機車腳踏板上逃逸；
  (二)於同日下午1時40分許，攜帶客觀上足以對人之生命、身體
    、安全構成威脅，具有行兇危險性之斜口鉗一支，騎乘前揭
    機車至臺南縣新化鎮○○○段1911地號內，復持上開斜口鉗
    竊取乙○○所有之農用輸送機電線一批（重零點五公斤，價
    值約二百元），得手後欲駕該車逃逸時，為乙○○發覺而上
    前攔阻，己○○為脫免逮捕，即與乙○○發生拉扯，為警據
    報前往上址，當場逮捕己○○，並扣得上開斜口鉗一支；
  (三)嗣於同年3月28日下午2時許，在臺南縣新化鎮北勢里「萬善
    堂」廟旁，徒手竊取該廟之電鍋一個、茶壺一個（價值共約
    七百元），得手後，經該廟管理人員丙○○發覺報警循線查
    獲；
  (四)復於同年4月23日下午1時5分許，騎乘前揭機車，行經臺南
    縣永康市○○街636巷6號旁空地時，趁四下無人之際，徒手
    竊取甲○○所有置放於869─RC號自用大貨車內之鐵製快速
    接頭鐵管四個（價值共約一千兩百元），得手後欲離去時，
    為甲○○發覺而報警查獲；
  (五)再於同年5月18日下午3時許，騎乘前揭機車，前往台南縣新
    化鎮○○里○○路111巷口附近，趁無人注意之際，徒手竊
    取許天全所有置放於農用機械車上之PRESIDENT牌之蓄電瓶
    一個（價值約兩百五十元），得手後，己○○將上開蓄電瓶
    置放於前揭機車角踏板上，欲駕車逃離現場之際，為行經上
    址附近之蔡沐村所發覺，蔡沐村遂報警而查獲。
三、案經臺南縣警察局新營分局、永康分局報告臺灣臺南地方法
    院檢察署檢察官偵查起訴及移送併案審理。
    理  由
一、本件有證據如下：
  (一)查上開事實欄二、(一)(二)部分，業據被告己○○於偵查中及本
    院審理中坦承不諱，核與告訴人乙○○之指訴相符，並有斜
    口鉗扣案可佐，及扣押物品目錄表、贓物認領保管單各一紙
    附卷可稽（分見新化分局第0000000000號卷第10頁、第11頁
    ），該部分事實要可認定。
  (二)查上開事實欄二、(三)部分，業據被告己○○於本院審理中坦
    承不諱，核與證人即「萬善堂」管理人員丙○○之證述相符
    ，並有現場照片六幀在卷可參（見新化分局第0000000000號
    卷第11-13頁），該部分事實應可認定。
  (三)查上開事實欄二、(四)部分，業據被告己○○於偵查中及本院
    審理中坦承不諱，核與被害人甲○○之供述相符，並有扣押
    書、贓物認領保管單各一紙在卷可憑（分見永康分局卷第14
    頁、第15頁），此部分事實已足認定。
  (四)查上開事實欄二、(五)部分，業據被告己○○於偵查中及本院
    審理中坦承不諱，核各與告訴人丁○○之指訴及證人蔡沐村
    之證述相符，復有扣押物品目錄表、贓物認領保管單各一紙
    及現場照片四幀附卷可佐（分見新化分局第0000000號卷第
    9、第10頁、第17-18頁），此部分事實堪以認定。
二、按行為後法律有變更者，適用行為時之法律。但行為後之法
    律有利於行為人者，適用最有利於行為人之法律，刑法第2
    條第1項定有明文。查被告己○○行為後，刑法第56條連續
    犯之規定，業於94年2月2日修正公布刪除，並於95年7月1日
    生效施行，被告上開犯行，經適用修正前刑法第56條之規定
    以一罪論，然適用新刑法之規定則應論以數罪，經比較新舊
    法適用之結果，以適用舊法之結果較有利於被告，爰依刑法
    第2條第1項前段之規定，應適用修正前刑法第56條連續犯之
    規定。
三、按攜帶兇器竊盜罪，係以行為人攜帶兇器竊盜為其加重條件
    ，此所謂兇器，其種類並無限制，凡客觀上足對人之生命、
    身體、安全構成威脅，具有危險性之兇器均屬之，且祇須行
    竊時攜帶此種具有危險性之兇器為已足，並不以攜帶之初有
    行兇之意圖為必要（最高法院79年臺上字第5253號判例要旨
    參照）。查本件被告己○○於犯罪事實二、(一)(二)竊取前開電
    線時，均攜帶斜口鉗充作工具使用，用以剪斷電線，客觀上
    係屬足以殺傷人生命、身體之器械，顯為具有危險性之兇器
    至明，準此，核被告己○○所為之事實欄二、(一)(二)部分，均
    係犯刑法第321條第1項第3款之攜帶兇器竊盜罪；被告所為
    之事實欄二、(三)(四)(五)部分，均係犯刑法第320條第1項之竊盜
    罪。次按連續數行為而犯同一性質之罪名，縱令涉及數個法
    條，但其輕罪在法律上既已包含於重罪之內，自應就其較重
    者論為連續犯之罪名。本件上訴人所犯一係普通竊盜，一係
    加重竊盜，既係基於概括之犯意，依法應僅依較重之加重竊
    盜論處（最高法院44年度臺上字第1178號判決要旨參照），
    準此，被告先後三次普通竊盜行為、二次加重竊盜行為，時
    間緊接，觸犯犯罪構成要件相同之罪名，顯係基於概括犯意
    反覆為之，應依修正前刑法第56條連續犯規定論以一罪，即
    情節較重之連續加重竊盜罪，並加重其刑。另檢察官移送併
    辦部分之竊盜犯行即事實欄二、(三)(四)(五)之部分，雖未據檢察
    官提起公訴，惟因與已起訴之竊盜犯行即告訴人乙○○部分
    有連續犯之裁判上一罪關係，為起訴效力所及，本院自應併
    予審判。爰審酌被告之犯罪動機、目的、手段、所生危害、
    、竊取物品之價值，及竊取之財物均已發還被害人、告訴人
    ，並其犯後均坦承犯行、態度尚佳等一切情狀，爰量處如主
    文所示之刑，以資儆懲。
四、扣案之斜口鉗一支，為被告己○○所有，且係供犯罪所用之
    物，業據被告供明在卷，應依刑法第38條第1項第2款之規定
    宣告沒收。
五、據上論斷，應依刑事訴訟法第299條第1項前段，刑法第321
    條第1項第3款、修正前刑法第56條、刑法第38條第1項第2款
    ，判決如主文。
本案經檢察官戊○○到庭執行職務
中    華    民    國    95    年    7     月    18    日
                  刑事第八庭  審判長法官  蘇義洲
                              法      官  洪士傑
                              法      官  徐文瑞
以上正本證明與原本無異。
如不服本判決，應於判決送達後10日內，向本院提出上訴狀。
                              書  記  官  張宜柔
中    華    民    國    95    年    7     月    18    日
附錄法條：
中華民國刑法第321條
犯竊盜罪而有左列情形之一者，處 6 月以上、 5 年以下有期徒
刑：
一  於夜間侵入住宅或有人居住之建築物、船艦或隱匿其內而犯
    之者。
二  毀越門扇、牆垣或其他安全設備而犯之者。
三  攜帶兇器而犯之者。
四  結夥三人以上而犯之者。
五  乘火災、水災或其他災害之際而犯之者。
六  在車站或埠頭而犯之者。
前項之未遂犯罰之。


司法院資訊處製作；財團法人民間司法改革基金會備份。
